臺灣新竹地方法院刑事判決
111年度訴字第7號
111年度訴字第220號
公  訴  人  臺灣新竹地方檢察署檢察官
被      告  林銪笙





選任辯護人  楊一帆律師（法扶律師）
上列被告因違反毒品危害防制條例案件，經檢察官提起公訴（11
0年度偵字第13740號）、移送併案審理（110年度偵字第15030號
）暨追加起訴（111年度偵字第3135號），本院判決如下︰
    主  文
林銪笙犯如附表各編號主文罪名及宣告刑暨沒收欄所示之罪，所
處之刑及沒收之物均如附表各編號主文罪名及宣告刑暨沒收欄所
載。應執行有期徒刑伍年捌月。
　　事  實
一、林銪笙明知甲基安非他命係毒品危害防制條例第2條第2項第
    2款所規範之第二級毒品，不得販賣，竟基於販賣第二級毒
    品以營利之犯意，於如附表各編號所示之時間、地點，以如
    附表各編號所示之數量、金額，販賣甲基安非他命予如附表
    各編號所示之人，以牟取不法利益。嗣為警執行通訊監察，
    始循線查悉上情。
二、案經新竹市警察局移送臺灣新竹地方檢察署檢察官偵查起訴
    ，及新竹市警察局第二分局報告該署檢察官偵查後移送併案
    審理，暨新竹市警察局移送該署檢察官偵查後追加起訴。
    理  由
壹、程序方面
一、按被告以外之人於審判外之陳述，經當事人於審判程序同意
    作為證據，法院審酌該言詞陳述或書面陳述作成時之情況，
    認為適當者，得為證據。當事人、代理人或辯護人於法院調
    查證據時，知有刑事訴訟法第159條第1項不得為證據之情形
    ，而未於言詞辯論終結前聲明異議者，視為有前項之同意。
    刑事訴訟法第159條之5第1項、第2項分別定有明文。經查，
    本判決所引用以下被告以外之人於審判外之陳述，迄本案言
    詞辯論終結前，公訴人、被告及辯護人均未表示異議，本院
    審酌上開證據作成時，並無違法或不當之情況，又均無證明
    力明顯過低之情形，因認上開證據方法均適當得為證據，依
    上揭規定，應均有證據能力。
二、本判決所引用其餘所依憑判斷之非供述證據，亦無證據證明
    係違反法定程序所取得，或其他不得作為證據之情形，且與
    本案待證事實間復具有相當關聯性，依刑事訴訟法第158條
    之4規定之反面解釋，亦均有證據能力。
貳、實體方面
一、認定犯罪事實所憑之證據及認定之理由：
　㈠前揭犯罪事實，業據被告林銪笙於警詢、偵查中及本院準備
    程序、審理中均坦承不諱（偵字第13740號卷第74至76頁、
    他字第575號卷第37至39頁、訴字第7號卷第73至79頁、訴字
    第220號卷第91至99頁、訴字第7號卷第196頁），核與證人
    葉俊佑、蔡漢松於警詢、偵查中之證述相符（他字第3251號
    卷第9至10頁、他字第3251號卷第29至30頁、他字第3251號
    卷第42至43頁、他字第3251號卷第44至45頁、他字第3251號
    卷第35至36頁、他字第3251號卷第84至87頁、他字第575號
    卷第5至7頁、他字第575號卷第24至26頁），並有本院通訊
    監察書暨電話附表（109年聲監字第402號、109聲監續字第8
    80號、110聲監續字第13號，監聽電話：0000-000000）共3
    份（他字第3251號卷第5至7頁）、被告持用0000-000000門
    號與證人葉俊佑持用0000-000000門號於109年12月19日、10
    9年12月28日之通訊監察譯文1份（他字第3251號卷第11至13
    頁）、被告持用0000-000000門號與證人蔡漢松持用0000-00
    0000門號於109年10月17日至109年10月20日之通訊監察譯文
    1份（他字第3251號卷第37至39頁）、證人蔡漢松持用手機
    之通訊軟體LINE對話紀錄翻拍照片7張（他字第3251號卷第5
    0至52頁）、新竹市○○路000號全家便利商店前監視器於109
    年10月18日錄影畫面翻拍照片6張、新竹市○○路000巷○○○0○○
    ○○○0000號卷第53至54頁正面、第54頁反面）、門號0000-00
    0000之通聯調閱查詢單1份(他字第3776號卷第37頁)、門號0
    000-000000之通聯調閱查詢單1份（他字第3776號卷第47頁
    ）、被告持用0000-000000門號與證人蔡漢松持用0000-0000
    00門號於109年10月16日至109年10月28日之通訊監察譯文1
    份（他字第575號卷第8至10頁）附卷可參，足徵被告前開任
    意性自白與事實相符，堪予採信。
　㈡又毒品危害防制條例所定之販賣毒品罪，固以行為人有營利
    之目的，惟所稱「營利」，非限於現實金錢之授受以賺取價
    差一端，倘行為人販入或賣出毒品，主觀上係出於為自己計
    算而獲取利益之意思，客觀上則採以偷斤減兩（如：自行刮
    取毒品而施用）、降低品質（如：自行摻入添加物，用以降
    低毒品純度）等方式為之者，縱其間未有價格上之差距，然
    行為人既藉此販賣行為以獲取利益，仍應謂與販賣之要件無
    悖。經查，被告於準備程序中自承販賣毒品有賺取量差等語
    （訴字第7號卷第76、198頁），則被告就本案販賣甲基安非
    他命之犯行顯然均有從中賺取利益，是依前開說明，被告就
    上開犯行均應有藉販賣第二級毒品營利之意圖至明。
　㈢從而，本案事證明確，被告上開犯行，均堪予認定，應依法
    論科。
二、論罪科刑：
  ㈠核被告所為，均係犯毒品危害防制條例第4條第2項之販賣第
    二級毒品罪。被告因販賣甲基安非他命而持有甲基安非他命
    之低度行為，為其各次販賣第二級毒品之高度行為所吸收，
    均不另論罪。
  ㈡被告所犯8次販賣第二級毒品罪，犯意各別，行為互殊，應予
    分論併罰。
  ㈢至臺灣新竹地方檢察署檢察官以110年度偵字第15030號移送
    併案審理部分，經核與本件臺灣新竹地方檢察署檢察官以11
    0年度偵字第13740號起訴書編號5所載之犯罪事實具有同一
    案件之關係，有110年12月21日移送併辦意旨書及偵查卷宗
    可參，本院併予審酌如上。
  ㈣按毒品危害防制條例第17條第2項規定：「犯第4條至第8條之
    罪於偵查及歷次審判中均自白者，減輕其刑。」經查，被告
    就附表各編號所示犯行，於偵查及審判中均自白犯罪事實在
    卷。是以，被告就附表各編號所示犯行均有毒品危害防制條
    例第17條第2項規定之適用，均應依法減輕其刑。
  ㈤按毒品危害防制條例第17條第1項規定：「犯第4條至第8條、
    第10條或第11條之罪，供出毒品來源，因而查獲其他正犯或
    共犯者，減輕或免除其刑」。又所稱「供出毒品來源，因而
    查獲其他正犯或共犯者」，係指犯罪行為人供出毒品來源之
    對向性正犯，或與其具有共同正犯、共犯（教唆犯、幫助犯
    ）關係之毒品由來之人的相關資料，使調查或偵查犯罪之公
    務員得據以對之發動調查或偵查程序，並因此而確實查獲其
    人、其犯行者，即屬之。經查，被告所述販賣第二級毒品甲
    基安非他命之來源，經警報請檢察官指揮偵辦後，並未查獲
    其他正犯或共犯等情，有本院公務電話紀錄2份（訴字第220
    號卷第135、145頁）、臺灣臺北地方檢察署111年7月8日北
    檢邦麗字第1119059702號函1份（訴字第220號卷第143頁）
    附卷可參，是被告本件並無毒品危害防制條例第17條第1項
    適用之餘地。
  ㈥至被告之辯護人請求本院就販賣第二級毒品部分依刑法第59
    條酌量減輕其刑等語。然按，刑法第59條之酌量減輕其刑，
    必須犯罪另有特殊之原因與環境等在客觀上足以引起一般同
    情，認為即予宣告法定低度刑期猶嫌過重者，始有其適用。
    查毒品於國內流通氾濫，危害國民健康至鉅，已為眾所週知
    ，然被告知悉甲基安非他命為法律嚴禁之違禁物，染毒更能
    令人捨身敗家，毀其一生，竟甘冒重典，無視毒品對於他人
    之危害，被告為上開販賣第二級毒品犯行8次，販賣對象雖
    為2人，然對社會造成之影響非輕，縱然本案販賣毒品各該
    犯行之毒品數量或犯罪所得均非甚鉅，惟依其客觀之犯行與
    主觀之惡性加以考量，尚難認有何特殊之原因與環境足以引
    起一般同情，而認販賣第二級毒品部分縱科以依毒品危害防
    制條例第17條第2項規定減輕其刑後之最低度刑仍嫌過重之
    情形，則被告販賣毒品之數量、人數、所獲利益，係法定刑
    內審酌量刑及定應執行刑審酌事由，亦無情輕法重之情，是
    被告上開販賣第二級毒品犯行，均無刑法第59條酌減其刑之
    適用。
  ㈦爰以行為人之責任為基礎，審酌被告販賣第二級毒品，助長
    施用毒品之惡習，戕害國民身心健康，間接危害社會治安，
    實屬不該；惟念及被告就本案犯行均坦認不諱，並參酌各次
    販賣之甲基安非他命數量，及各次販賣甲基安非他命之犯罪
    所得數額，及其等素行、犯罪之動機、目的、手段，暨被告
    自述國中畢業，入監前從事送貨工作為業，家庭經濟狀況勉
    持（訴字第7號卷第197頁）等一切情狀，分別量處如附表主
    文罪名及宣告刑暨沒收欄所示之刑。
  ㈧定應執行刑：
　⒈按數罪併罰之定應執行之刑，係出於刑罰經濟與責罰相當之
    考量，並非予犯罪行為人或受刑人不當之利益，為一種特別
    的量刑過程，相較於刑法第57條所定科刑時應審酌之事項係
    對一般犯罪行為之裁量，定應執行刑之宣告，乃對犯罪行為
    人本身及所犯各罪之總檢視，除應考量行為人所犯數罪反應
    出之人格特性，並應權衡審酌行為人之責任與整體刑法目的
    及相關刑事政策，在量刑權之法律拘束性原則下，依刑法第
    51條第5款之規定，採限制加重原則，以宣告各刑中之最長
    期為下限，各刑合併之刑期為上限，但最長不得逾30年，資
    為量刑自由裁量權之外部界限，並應受法秩序理念規範之比
    例原則、平等原則、責罰相當原則、重複評價禁止原則等自
    由裁量權之內部抽象價值要求界限之支配，使以輕重得宜，
    罰當其責，俾符合法律授與裁量權之目的，以區別數罪併罰
    與單純數罪之不同，兼顧刑罰衡平原則。是刑法第51條數罪
    併罰定執行刑之立法方式，非以累加方式定應執行刑，如以
    實質累加之方式定應執行刑，則處罰之刑度顯將超過其行為
    之不法內涵，而違反罪責原則，及考量因生命有限，刑罰對
    被告造成之痛苦程度，係隨刑度增加而生加乘效果，而非以
    等比方式增加，是則以隨罪數增加遞減其刑罰之方式，當足
    以評價被告行為之不法性之法理（即多數犯罪責任遞減原則
    ）。
　⒉爰依前開說明，審酌被告本件所犯販賣第二級毒品各罪，犯
    罪時間均集中在109年10月至12月間，各次販賣犯行之犯罪
    手法均類似等情，如以實質累加之方式定應執行刑，則處罰
    之刑度顯將超過其行為之不法內涵，本院基於罪責相當之要
    求，在上開內、外部性界限範圍內，為適度反應被告之犯罪
    目的、動機、手段、犯後態度等人格特性，並綜合斟酌被告
    整體犯罪行為之不法與罪責程度，及對其施以矯正之必要性
    ，就被告所犯各罪，定如主文所示之應執行刑，以資懲儆。
三、沒收：
  ㈠按犯罪所得，屬於犯罪行為人者，沒收之；前二項之沒收，
    於全部或一部不能沒收或不宜執行沒收時，追徵其價額，刑
    法第38條之1第1項前段、第3項分別定有明文。被告販賣第
    二級毒品之犯罪所得分別如附表各編號交易金額所示，被告
    於本院準備程序自承有收取上開交易金額（訴字第7號卷第7
    5頁、訴字第220號卷第92頁），足認被告有收取附表各編號
    交易金額所示之犯罪所得，雖均未扣案，應依刑法第38條之
    1第1項前段、第3項規定，於被告各該罪刑項下宣告沒收，
    並於全部或一部不能沒收或不宜執行沒收時，均追徵其價額
    。
  ㈡被告用以為附表編號1至4所示犯行之手機號碼為0000000000
    ，被告用以為附表編號6至8所示犯行之手機號碼為00000000
    00，有被告持用0000-000000門號與證人葉俊佑持用0000-00
    0000門號之通訊監察譯文1份（他字第3251號卷第11至13頁
    ）、被告持用0000-000000門號與證人蔡漢松持用0000-0000
    00門號之通訊監察譯文1份（他字第3251號卷第37至39頁）
    、被告持用0000-000000門號與證人蔡漢松持用0000-000000
    門號之通訊監察譯文1份（他字第575號卷第8至10頁）附卷
    可參，應堪認定。而被告於審理中陳稱：0000000000這隻手
    機是我的，廠牌為OPPO，我被抓時被警察扣到這隻手機等語
    （訴字第7號卷第196至197頁），應依毒品危害防制條例第1
    9條第1項規定，分別於被告附表編號1至4所示犯行主文項下
    宣告沒收。至於門號0000000000行動電話，該手機未據扣案
    ，復無證據足資認定該手機及SIM卡尚存在且堪用，故沒收
    此支未扣案之行動電話及SIM卡，對於販毒犯行之遏止並無
    助益，欠缺刑法上之重要性且價值低微，爰依刑法第38條之
    2第2項規定，不予宣告沒收或追徵。
據上論斷，應依刑事訴訟法第299條第1項前段，判決如主文。
本案經檢察官蔡宜臻提起公訴、移送併案審理及追加起訴，檢察
官林李嘉、陳郁仁到庭執行職務。
中　　華　　民　　國　　111 　年　　11　　月　　10　　日
　　　　　　　　　刑事第三庭　　審判長法　官  賴淑敏　
　　　　　　　　　　　　　　　　　　　法　官　林涵雯
　　　　　　　　　　　　　　　　　　　法　官  王靜慧
以上正本證明與原本無異。
如不服本判決應於收受本判決後20日內向本院提出上訴書狀，上訴書狀應敘述具體理由。上訴書狀未敘述上訴理由者，應於上訴期間屆滿後20日內補提理由書狀於本院(均須按他造當事人之人數附繕本 )「切勿逕送上級法院」。 　　　　　　　　　　
中　　華　　民　　國　　111 　年　　11　　月　　11　　日
                                      書記官  陳怡君
附錄本案論罪科刑法條：
毒品危害防制條例第4條第2項
製造、運輸、販賣第二級毒品者，處無期徒刑或10年以上有期徒
刑，得併科新臺幣1千5百萬元以下罰金。
附  表：
編號 購毒者 時間 地點 數量、 交易金額（新臺幣） 主文罪名及宣告刑暨沒收欄 備註 1 葉俊佑 109年12月28日中午12時許 新竹市元培醫專附近之全家便利商店 甲基安非他命1小包，約0.4公克，1,000元。 林銪笙犯販賣第二級毒品罪，處有期徒刑伍年。扣案之門號0000000000行動電話壹支（含SIM卡壹張）沒收；未扣案之犯罪所得新臺幣壹仟元沒收，於全部或一部不能沒收或不宜執行沒收時，追徵其價額。 即起訴書附表編號1 2 蔡漢松 109年10月17日上午8時許 新竹市○區○○○○000號房 甲基安非他命1小包，約0.5公克，1,500元。（因林銪笙請蔡漢松代買吸食器價值350元，故蔡漢松當日交付吸食器及1,150元予林銪笙） 林銪笙犯販賣第二級毒品罪，處有期徒刑伍年。扣案之門號0000000000行動電話壹支（含SIM卡壹張）沒收；未扣案之犯罪所得新臺幣壹仟伍佰元沒收，於全部或一部不能沒收或不宜執行沒收時，追徵其價額。 即起訴書附表編號2 3 蔡漢松 109年10月19日晚間11時許 新竹市國軍醫院急診室前7-11便利商店 甲基安非他命，約1公克，2,000元 林銪笙犯販賣第二級毒品罪，處有期徒刑伍年壹月。扣案之門號0000000000行動電話壹支（含SIM卡壹張）沒收；未扣案之犯罪所得新臺幣貳仟元沒收，於全部或一部不能沒收或不宜執行沒收時，追徵其價額。 即起訴書附表編號3 4 蔡漢松 109年10月20日下午4時許 新竹市竹光路郵局旁之全家便利商店 甲基安非他命，約1公克，2,500元 林銪笙犯販賣第二級毒品罪，處有期徒刑伍年壹月。扣案之門號0000000000行動電話壹支（含SIM卡壹張）沒收；未扣案之犯罪所得新臺幣貳仟伍佰元沒收，於全部或一部不能沒收或不宜執行沒收時，追徵其價額。 即起訴書附表編號4 5 蔡漢松 109年10月18日下午5時許 新竹市武陵路271巷口 甲基安非他命，約1公克，2,000元 林銪笙犯販賣第二級毒品罪，處有期徒刑伍年壹月。未扣案之犯罪所得新臺幣貳仟元沒收，於全部或一部不能沒收或不宜執行沒收時，追徵其價額。 即起訴書附表編號5、併辦意旨書 6 蔡漢松 109年10月17日下午1時許 新竹市武陵路全家便利商店 甲基安非他命1小包，約0.5公克，1,500元。 林銪笙犯販賣第二級毒品罪，處有期徒刑伍年。未扣案之犯罪所得新臺幣壹仟伍佰元沒收，於全部或一部不能沒收或不宜執行沒收時，追徵其價額。 即追加起訴書附表編號1 7 蔡漢松 109年10月23日下午某時許 新竹市經國路湯姆熊電子遊藝場 甲基安非他命1小包，約0.5公克，1,500元。 林銪笙犯販賣第二級毒品罪，處有期徒刑伍年。未扣案之犯罪所得新臺幣壹仟伍佰元沒收，於全部或一部不能沒收或不宜執行沒收時，追徵其價額。 即追加起訴書附表編號2 8 蔡漢松 109年10月28日上午10時許 新竹市武陵路全家便利商店 甲基安非他命，約0.5公克，1,500元 林銪笙犯販賣第二級毒品罪，處有期徒刑伍年。未扣案之犯罪所得新臺幣壹仟伍佰元沒收，於全部或一部不能沒收或不宜執行沒收時，追徵其價額。 即追加起訴書附表編號3